【裁判字號】    95,勞簡抗,3
【裁判日期】    951229
【裁判案由】    給付退休金等
【裁判全文】
臺灣臺北地方法院民事裁定             95年度勞簡抗字第3號
抗  告  人  乙○○
抗  告  人  永芳報關股份有限公司
法定代理人  甲○○
右當事人間給付退休金等事件，抗告人對於中華民國95年10月19
日臺灣臺北地方法院95年度北勞簡字第127號所為裁定提起抗告
，本院裁定如左：
      主    文
原裁定廢棄。
      理    由
一、按因契約涉訟者，如經當事人定有債務履行地，得由該履行
    地之法院管轄，民事訴訟法第12條定有明文。此乃民事訴訟
    法關於因契約涉訟特別審判籍之規定，是項約定不以書面或
    明示為必要，即以言詞或默示為之，均無不可。
二、抗告人乙○○抗告意旨略以：伊自民國86年2月26日起至95
    年4 月1日止受雇於抗告人永芳報關股份有限公司（下稱永
    芳公司），工作地點在抗告人永芳公司設址於臺北市中山區
    ○○○路2段39號6樓之1之臺北營業所，並於該處所給付薪
    資，且抗告人永芳公司在臺北營業所以支票給付伊退離職金
    ，該支票付款地為「臺北市○○路146號即華南商業銀行城
    東分行」，而兩造係在臺北市政府勞工局進行勞資爭議，抗
    告人永芳公司出具之離職證明書有載明上開地址即臺北營業
    所，足見兩造約定之債務履行地應在臺北市中山區○○○路
    ○ 段39號6樓之1，依民事訴訟法第12條規定，得由本院管轄
    ，原審裁定移送臺灣基隆地方法院管轄，難謂允洽等語。
三、抗告人永芳公司抗告意旨略以：臺北市中山區○○○路○段
    39號6樓之1係其臺北營業所，亦為抗告人乙○○上班之地點
    ，其未抗辯原審法院無管轄權，即以默示方式同意由原審為
    第一審管轄法院等語。
四、抗告人乙○○前開主張，業據提出薪資袋、勞資爭議協調會
    記錄、勞資協議書、載明付款地「臺北市○○路146號」之
    支票、蓋有抗告人永芳公司及法定代理人之印章並載明「主
    管機關名稱: 臺北市○○○路○段39號6樓之1劉忠信先生」
    之離職證明書影本等件為證，而抗告人永芳公司亦主張臺北
    市○○○路○段39號6樓之1為其在臺北之營業所，且為抗告
    人乙○○上班之地點等語，足認抗告人乙○○上開主張，洵
    屬有據。又依勞資爭議處理法第9條規定：「勞資爭議當事
    人申請調解時，應向直轄市或縣（市）主管機關提出調解申
    請書」。而查，本件起訴前，抗告人嚴學曾向臺北市政府申
    請勞資爭議調解，經調解不成立等事實，有臺北市政府勞工
    局勞資爭議案件協調會記錄影本附卷可稽，抗告人永芳公司
    亦不爭執臺北市政府為本件勞資爭議之主管機關，足見抗告
    人乙○○確係任職於抗告人永芳公司臺北營業所無訛。準此
    ，兩造僱傭契約雖無書面約定債務履行地，惟抗告人乙○○
    受僱於抗告人永芳公司，並在其臺北營業所給付勞務，兩造
    就系爭僱傭契約關於勞務及報酬之給付，以默示之方式約定
    臺北市中山區○○○路○段39號6樓之1為履行地，堪予認定
    ，抗告人等均主張本件因僱傭契約涉訟，兩造約定債務履行
    地在臺北市中山區等語，即屬可採。從而抗告人乙○○請求
    抗告人永芳公司給付退休金事件，自得由原審法院管轄。
五、本件抗告人乙○○向有管轄權之原審法院提起本件訴訟，核
    無不合，原審以其無管轄權為由，裁定移送臺灣基隆地方法
    院，尚有未洽。抗告人提起抗告，求予廢棄原裁定，為有理
    由。
六、據上論結，本件抗告為有理由，依民事訴訟法第492條，裁
    定如主文。
中    華    民    國    95    年    12    月    29    日
              民事第三庭  審判長法  官  吳光釗
                                法  官  賴錦華
                                法  官  曾啟謀
以上正本係照原本作成
本裁定不得抗告
中    華    民    國    95    年    12    月    29    日
                                書記官  王月伶


司法院資訊處製作；財團法人民間司法改革基金會備份。
